【裁判字號】    95,交上易,79
【裁判日期】    950428
【裁判案由】    過失傷害
【裁判全文】
臺灣高等法院刑事判決                95年度交上易字第79號
上  訴  人  臺灣基隆地方法院檢察署檢察官
上  訴  人
即  被  告  乙○○
上列上訴人因被告過失傷害案件，不服臺灣基隆地方法院95年度
交易字第7號，中華民國95年2月21日第一審判決（起訴案號：臺
灣基隆地方法院檢察署94年度調偵字第 148號），提起上訴，本
院判決如下：
    主  文
上訴駁回。
乙○○緩刑貳年。
    事實及理由
一、本案經本院審理結果，認第一審判決以上訴人即被告乙○○
    係犯刑法第284條第2項前段之業務過失傷害罪，並審酌被告
    犯罪之一切情狀，判處被告「乙○○從事業務之人，因業務
    上之過失傷害人，處有期徒刑參月，如易科罰金，以參佰元
    折算壹日。」；認事用法及量刑均無不當，應予維持，並引
    用第一審判決書記載之事實、證據及理由（如附件原審判決
    書）。
二、本案事證已明，檢察官循告訴人之聲請，以被告未賠償告訴
    人，請求本院撤銷原判決，對被告處以較重之刑期；被告乙
    ○○上訴意旨則稱原審量刑過重；分別而指摘原判決不當。
    嗣因告訴人與被告於95年 3月16日在基隆市信義區調解委員
    會成立調解，被告業已給付賠償金，有調解書影本可稽，且
    經告訴人代理人甲○○於準備程序中到院證實。本院認檢察
    官與被告之上訴，均為無理由，應予駁回。
三、又被告乙○○未曾受有期徒刑以上刑之宣告，有本院被告前
    案案紀錄表在卷可稽，經此偵審論罪科刑教訓，當知所警惕
    而無再犯之虞，本院審酌告訴人代理人於本院準備程序中亦
    表示給被告緩刑之機會，因認上開刑之宣告，以暫不執行為
    適當，併依法宣告緩刑貳年，用勵自新。
據上論斷，應依刑事訴訟法第 373條、第368條，刑法第74條第1
款，判決如主文。
本案經檢察官許仲瑩到庭執行職務。
中    華    民    國    95    年    4     月    28    日
                  交通法庭      審判長法  官  林  堭  儀
                                      法  官  蔡  聰  明
                                      法  官  王  炳  梁
以上正本證明與原本無異。
不得上訴。
                                      書記官  潘  大  鵬
中    華    民    國    95    年    5     月    1     日
附錄：本案論罪科刑法條全文
刑法第284條第2項：
從事業務之人，因業務上之過失傷害人者，處一年以下有期徒刑
、拘役或一千元以下罰金，致重傷者，處三年以下有徒刑、拘役
或二千元以下罰金。
附件：
臺灣基隆地方法院刑事判決               95年度交易字第7號
公  訴  人  臺灣基隆地方法院檢察署檢察官
被      告  乙○○  男  49歲（民國○○年○月○日生）
                    身分證統一編號：Ｚ000000000號
                    住基隆市○○區○○路32號
上列被告因業務過失傷害案件，經檢察官提起公訴（94年度調偵
字第148 號），本院裁定由受命法官獨任進行簡式審判程序，茲
判決如下：
    主  文
乙○○從事業務之人，因業務上之過失傷害人，處有期徒刑月
，如易科罰金，以佰元折算壹日。
    事  實
一、乙○○任職永欣洗衣店，平日駕駛車號DR-3207 號自用小客
    貨車載運客戶送洗衣服，並兼招攬接送學生上、下學，為從
    事駕駛業務之人。乙○○於民國93年12月21日17時22分左右
    ，駕駛上開自用小客貨車送完衣服後接載學生下學，沿基隆
    市○○路往東信路方向行駛（內側車道），途經信二路25號
    前（即信二路36巷之無號誌交岔路口前），當時天候為晴，
    有夜間照明，路面乾燥，無缺陷，無障礙物，視距良好。乙
    ○○本應注意汽車行駛時，駕駛人應注意車前狀況及兩車併
    行之間隔，並隨時採取必要之安全措施，而依當時情形，又
    無不能注意之情事，竟疏於注意，於通過上開交岔路口前時
    ，未留意前方人車狀況及兩車併行之間隔，以採取必要之安
    全措施，適同一時、地，有林知蘭騎乘腳踏車在其右前方（
    外側車道）前行，亦未注意該路段劃有禁止變換車道線（雙
    白實線），因欲左轉彎（林知蘭住信二路36巷4 號），進而
    行駛在禁止變換車道線上，並向左變換車道欲進入內側車道
    ，因雙方有上述之疏失，且乙○○疏未注意車前狀況及兩車
    併行之間隔作隨時停車之準備，遇此狀況時始緊急煞車，仍
    因兩車併行間隔不足，林知蘭因此碰撞到自用小客貨車之右
    前照後鏡，林知蘭因而倒地，受有頭部外傷合併蜘蛛膜下腔
    出血、硬腦膜下出血及顱內出血等傷害，術後仍有腦外傷致
    兩下肢無力及第12節胸椎壓迫性骨折之傷害。乙○○於車禍
    發生後，留在肇事現場，俟警員到場，於警員尚不知何人為
    肇事人時，乙○○主動向警員表明其為駕駛上開自用小客貨
    車之肇事人，自首而願接受裁判。
二、案經被害人林知蘭之子甲○○代行告訴後由台灣基隆地方法
    院檢察署檢察官偵查終結提起公訴。
    理  由
一、本件被告乙○○所犯者非為死刑、無期徒刑、最輕本刑為 3
    年以上有期徒刑之罪或高等法院管轄第一審案件，其於準備
    程序進行中，先就被訴事實為有罪之陳述，經告知其簡式審
    判程序之旨，並聽取公訴人之意見後，本院依刑事訴訟法第
    273條之1第1 項之規定，裁定由受命法官獨任進行簡式審判
    程序，合先敘明。
二、上開事實，業據被告乙○○於本院準備程序中、審理中自白
    不諱，核與目擊證人呂建緯於警詢時所證情節相符（詳偵卷
    所附93年12月21日呂建緯之基隆市警察局交通事故談話紀錄
    表所載），且有道路交通事故現場圖、交通事故調查報告表
    (一)、(二)、道路交通事故現場談話紀錄表及現場照片25張存卷
    可參，被害人因此受有上述之傷害，亦有行政院國軍退除役
    官兵輔導委員會台北榮民總醫院診斷證明書及行政院衛生署
    基隆醫院診斷證明書各1 紙附卷可稽。綜上，足認被告之自
    白與事實相符，可以採信。按汽車行駛時，駕駛人應注意車
    前狀況及兩車併行之間隔，並隨時採取必要之安全措施，道
    路交通安全規則第94條第3 項定有明文。被告駕車自應注意
    上述道路交通安全規定，且依肇事當時情狀，又無不能注意
    之情形，竟疏未注意，因而肇事致被害人受傷，被告顯有過
    失。本案經送台灣省基宜區行車事故鑑定委員會鑑定，亦認
    被告未注意車前狀況有肇事因素，有該委員會鑑定書1 紙存
    卷可參。雖被害人騎乘腳踏車違規變換車道亦有過失，然仍
    不能因被害人之過失，而解免被告之罪責。又被告業務過失
    駕駛行為與被害人之受傷間，具有相當因果關係，其業務過
    失傷害犯行堪以認定。
三、核被告所為，係犯刑法第284條第2項前段之業務過失傷害罪
    。被告於犯罪未發覺前主動向前來處理之警員自首之事實，
    除據被告供承不諱外，並有「基隆市○○○道路交通事故報
    案人須知」1 份附卷可稽，是被告於犯罪未發覺前自首，並
    接受裁判，應依自首之例減輕之。爰審酌被告素行尚佳（依
    卷附台灣高等法院被告前案紀錄表之記載，被告僅於84年間
    因賭博案件，為法院判處罰金伍百元確定），此次係因駕駛
    上過失犯罪，被害人林知蘭對事故之發生亦有過失，然此次
    事故造成被害人所受傷害程度非輕，被告迄今未與被害人達
    成民事和解，及被告犯罪後坦承犯行之態度等一切情狀，量
    處如主文所示之刑，並諭知易科罰金之折算標準，以示懲儆
    。
四、據上論斷，依刑事訴訟法第273條之1第1項、第299條第 1項
    前段，刑法第284條第2項前段、第62條前段、第41條第 1項
    ，罰金罰鍰提高標準條例第1條前段、第2條，判決如主文。
本案經檢察官李辛茹到庭執行職務。
中    華    民    國    95    年    2     月    21    日
                  刑事第三庭法  官  王福康
以上正本證明與原本無異。
對於本件判決如有不服，應於收受送達後10日內，向本院提出上
訴書狀，上訴於臺灣高等法院，並按他造當事人人數附具繕本。
中    華    民    國    95    年    2     月    21    日
                            書記官  施鴻均
【附錄論罪法條】
刑法第284條第2項：
從事業務之人，因業務上之過失傷害人者，處一年以下有期徒刑
、拘役或一千元以下罰金，致重傷者，處三年以下有徒刑、拘役
或二千元以下罰金。


司法院資訊處製作；財團法人民間司法改革基金會備份。
